Inventaris van het archief van het Nederlandse Gezantschap in Joegoslavië te Belgrado, 1944-1954
Nationaal Archief, Den Haag
- STUKKEN VAN BIJZONDERE AARD, II.
  - PROTOCOL, CORPS DIPLOMATIQUE EN CONSULAIRE, 4
    - Mutaties van het Corps Diplomatique te Belgrado., 1946 - 1954; 69
      Betreft Denemarken, Frankrijk en Mexico.
      Codenummer 281
    - Opgave van de bezetting van de post aan het Ministerie van Buitenlandse Zaken te Belgrado., 1946 - 1954; 70
      Betreft Nederlands en lokaal personeel.
      Codenummer 281.21
    - Aanbieding van de geloofsbrieven door mr. H.A.Helb., 1953; 71
      Codenummer 281.11
    - Behuizing., 1946 - 1949; 72
      Betreft moeilijkheden van de heer Verdonck Huffnagel met de autoriteiten van de stad Belgrado.
      Codenummer 282.10
  - JURIDISCHE AANGELEGENHEDEN, 5
    - Grensschending door Hongaarse vliegtuigen., 1952; 73
      Codenummer 311
    - Krijgsgevangenen., 1949; 74
      Betreft statistiek inzake door Zuid-Slavië gemaakte krijgsgevangenen.
      Codenummer 313.120
    - Krijgsgevangenen., 1946; 75
      Betreft Nederlandse krijgsgevangenen in kamp te Belgrado.
      Codenummer 313.122
    - H. van Gulik., 1946; 76
      Betreft inlichtingen over gevangenname in Zuid-Slavië.
      Codenummer 313.121
    - A. Meems., 1946; 77
      Betreft inlichtingen over in Zuid-Slavië geëxecutee rde Nederlander.
    - J.W. Wanders., 1946; 78
      Betreft overlijden in Zuid-Slavië.
    - A.W. Zwiep., 1946 - 1947; 79
      Betreft overlijden (displaced person).
    - Nederlandse vluchtelingen in Roemenië (gebouw Phenix)., 1946 - 1947; 80
      Betreft door het Nederlands gezantschap te Boekarest ter beschikking gesteld huis.
      Codenummer 313.123
    - Karl Baltz (Zuid-Slaviër) en andere personen in Sovjet-Russische kampen., 1950 - 1952; 81
      Betreft Zuidslavische krijgsgevangenen.
    - Duitse krijgsgevangenen., 1947; 82
      Betreft bemiddeling ten gunste van H. Lauffs en J. Volland.
    - Repatriëring van displaced persons., 1946 - 1951; 83
      Het betreft de zich in Zuidslavische gevangenschap bevonden H. Hebink en H. Putz.
      Codenummer 313.124
    - Conferentie inzake herstelbetalingen te Brussel., 1948; 84
      Betreft Zuidslavisch voorstel tot het beleggen van een conferentie.
      Codenummer 313.212
    - Oorlogsschade met betrekking tot Zuidslavische machines in Nederland en Duitsland., 1950 - 1952; 85
      Betreft regeling van Zuidslavische restitutieclaims.
    - Oorlogsschadeclaim van Egyptische diplomaat Moustafa el-Saadany., 1950 - 1951; 86
      Betreft beslissing van Nederlandse Schade-Enquête Commissie.
      Codenummer 313.213
    - Oorlogsschadeclaim van W. Adams, oud-consul te Zagreb., 1946 - 1947; 87
    - Oorlogsschadeclaim van S. Kutirin., 1953 - 1956; 88
      Codenummer 313.21
    - Schadeclaim van N.L.J. van Haaren inzake het botterjacht "Nicotine"., 1947 - 1952; 89
      Betreft tijdens de oorlog beschadigd en gesequestreerd schip.
    - Jacob Zajc., 1947; 90
      Betreft inlichtingen over diens bezittingen.
      Codenummer 313.22
    - Onderbeheerstelling van de goederen van F. Godec., 1946 - 1953; 91
      Betreft inlichtingen over vroeger in Nederland woonachtige mijnwerker.
    - Uitlevering van oorlogsmisdadigers aan Zuid-Slavië., 1948; 92
      Betreft W. Wilhelm en M. Djujich.
      Codenummer 314.1
    - Consulair verdrag moederlanden., 1947 - 1954; 93
      Betreft overzicht van consulaire verdragen, gesloten tussen Nederland en Zuid-Slavië.
      Codenummer 317
    - Beperking van de bewegingsvrijheid van het corps diplomatique in Zuid-Slavië., 1947 - 1950; 94
      Codenummer 317.10
    - Klachten over de behandeling van Nederlandse diplomatieke ambtenaren door Zuid-Slavische autoriteiten., 1949; 95
      Zie ook nr. 72.
    - Registratie van Nederlanders in Zuid-Slavië., 1950 - 1954; 96
      Betreft ook de Nederlandse kolonie in Zuidslavië.
      Codenummer 317.294
    - Staatsinrichting van Zuid-Slavië: Wetgeving., 1956 - 1953; 97-106
      Codenummer 321.1
      - Wetgeving inzake de instelling van federale bestuurslichamen, 1953, 97
      - Verboden zone langs de Yoego-Slavische grens, 1958, 98
      - Distributie, 1948, 99
      - Effectenregistratie, 1947, 100
      - Landbouwwetgeving, 1948 - 1950, 101
      - Handelswetgeving, 1947 - 1948, 102
      - Buitenlandse technische (commerciële) vertegenwoordigingen, 1947, 103
      - Nationalisatie en confiscatie, 1946 - 1948, 104
        Betreft ook N.V. Philips, Unilever, Shell, Georg Schichtmaatschappij.
      - Verlaten eigendommen, 1946, 105
      - Algemeen (bevat diverse onderwerpen), 1946 - 1948, 106
        Hierin: ongeldige besluiten, beslechting van geschillen in de scheepvaart, financiën, coöperaties, vervoer, prijsbeleid, legalisatie van documenten, familienamen, relatie tussen ouders en kinderen, rechterlijke organisatie militaire dienstplicht.
    - Nationaliteitsonderzoeken van diverse personen., 1946 - 1949; 107-118
      Codenummer 321.210.1
      - D. Breet-Iovanovic, 1948, 107
      - A.C.H. Claessens, 1946 - 1950, 108
      - H. Englert, 1949 - 1951, 109
      - E. Kincaid-Mesay-Feher, 1946, 110
      - M. Milivovejevic, 1949, 111
      - M. Mirgorodski, 1946 - 1947, 112
      - Familie Obrez, 1946 - 1950, 113
        Het betreft Angela Obrez, Anton Obrez en Toni Obrez.
      - J. Osojnik, 1946 - 1948, 114
      - R.R. Popella-von Beckerath, 1949 - 1950, 115
      - E.E. Salberg, 1949 - 1951, 116
      - R. Seldern, 1948 - 1950, 117
      - A.E. Stelling, weduwe van Freischberger, 1946 - 1948, 118
    - Naturalisatieaangelegenheden., 1946 - 1952; 119-126
      Codenummer 321.211
      - Naturalisatie algemeen, 1946, 119
        Betreft voorschriften van de Zuidslavische regering.
      - Naturalisatie tot Nederlander van H. Beekman te Nova Topola, 1946 - 1947, 120
      - J.F. Kovac, 1948, 121
      - D. Matic-Voorthuyzen, 1946 - 1947, 122
      - L.J. Rabuda, 1946, 123
      - K. Richter, 1946 - 1947, 124
      - L. Zemlak, 1947 - 1952, 125
      - A. Zorko, 1947, 126
    - Behoud van Nederlanderschap door kennisgeving., 1949 - 1954; 127
      Codenummer 321.212
    - Behoud van nationaliteit bij indiensttreding in vreemde staatsdienst., 1947 - 1953; 128
      Codenummer 321.212.2
    - M.Cekic: verlies van de Nederlandse nationaliteit., 1946; 129
      Codenummer 321.213
    - Strafwetgeving in Zuid-Slavië., 1951; 130
      Betreft nieuw wetboek van strafrecht.
      Codenummer 322.0
    - Josef Zalar., 1951; 131
      Betreft inlichtingen over politiek delinquent.
      Codenummer 322.190.1
    - Inlichtingen betreffende de Duitse oorlogsmisdadiger Neubert., 1950; 132
      Codenummer 322.191
    - Inlichtingen betreffende de oorlogsmisdadiger Joseph Rauch., 1948; 133
    - Nederlandse politieke delinquenten in Zuid-Slavië., 1946 - 1952; 134-139
      Codenummer 322.192
      - H.J. Bleumink, 1946 - 1947, 134
        Betreft gewezen SS-man.
      - M. van Broekhoven, 1946 - 1950, 135
      - G. Eyckholt, 1946 - 1952, 136
      - C.J. Jager, 1947 - 1950, 137
        Betreft repatriëring en echtscheiding.
      - J.H. Ponsen, 1946 - 1947, 138
      - J.H. Sylva, 1947, 139
    - Amnestieverlening., 1951 - 1954; 140
      Betreft algemene rapportage over amnestieverleningen aan politieke en 'gewone' delinquenten in Zuidslavië.
      Codenummer 322.24
    - F. Malota., 1947 - 1948; 141
      Betreft veroordeling door Zuidslavische krijgsraad.
      Codenummer 322.31
    - Demonstraties voor het Zuidslavische gezantschap te 's-Gravenhage., 1948; 142
      Betreft protest van de Zuidslavische regering wegens niet verbieden van demonstratie van dissidenten.
    - Gevangeniswezen., 1949; 143
      Betreft inlichtingen over Zuidslavische gevangenissen.
      Codenummer 322.40
    - Elisabeth Schramm., 1948; 144
      Betreft onderzoek inzake geboorteakte.
      Codenummer 331.1
    - Missiehuis te Steyl, vooroorlogs tegoed., 1951 - 1952; 145
      Betreft niet-transferabele tegoeden in Zuid-Slavië.
      Codenummer 333.24
    - Huwelijkswetgeving in Zuidslavië., 1948 - 1951; 146
      Betreft ook inlichtingen ten behoeve van Mathilde Visser.
      Codenummer 334.2
    - Nalatenschappen., 1945 - 1952; 147-149
      Codenummer 334.6
      - Erfenis van G. Fall, toegevallen aan dr.G.H. Fenema, 1945 - 1948, 147
      - G. Pacnik, 1952, 148
      - M. Wagner-Brandstädter, 1948, 149
    - Grondbezit in Zuid-Slavië., 1950 - 1951; 150-154
      Betreft door erfenis verkregen gronden.
      - J. Balt, 1950, 150
      - G.C. Bexkens-Grbic, 1950, 151
      - R.P. Cacic-Lubbers, 1950, 152
      - F.J.F. Lavaleye, 1950, 153
      - A. Rustenburg, 1950 - 1951, 154
    - Octrooien in Zuidslavië., 1951 - 1954; 155
      Betreft verkrijging van buitenlandse patenten door Zuidslavische ondernemingen. Wettelijke voorschriften.
      Codenummer 335.611
  - OPENBARE ORDE EN OPENBARE VEILIGHEID, 6
    Zie voor Register van afgegeven visa inv.nr. 16.
    - Buitenlanders in Yoegoslavië., 1948; 156
      Betreft Zuidslavische wettelijke bepalingen inzake toelating en uitzetting van vreemdelingen.
      Codenummer 410.
    - Instructies en regelingen inzake paspoorten., 1945 - 1954; 157
      Betreft reacties van het gezantschap op wijzigingen van instructies.
      Codenummer 413.111.1
    - Instructies en regelingen betreffende vreemdelingenpaspoorten., 1947 - 1948; 158
      Betreft afwijzende reaktie van de Zuidslavische regering op de instelling van een Nederlands vreemdelingenpaspoort.
      Codenummer 413.111.4
    - Communistische activiteiten in Nederland., 1947 - 1949; 159
      Betreft. A. Marusa. De aktiviteiten van de vereniging "Vrij Yoegoslavië" te Heerlen.Repatriëring van Slovenen.
      Codenummer 413.232
  - VERKEER EN VERVOER, 7
    - Wegen in Zuidslavië., 1953; 160
      Betreft tienjarenplan.
      Codenummer 511
    - Donau-Tisa-Donau-kanaal., 1947 - 1954; 161
      Betreft de aanleg van het kanaal. Zie ook inv.nr. 62.
      Codenummer 521.11
    - Irrigatie, drainage en stuwdammen in Zuidslavië., 1952 - 1954; 162
      Betreft mogelijkheden voor het Nederlandse bedrijfsleven. Bezoek van Zuidslavische landbouwdelegatie aan Nederland.
      Codenummer 521.14
    - Vliegvelden in Zuidslavië., 1954; 163
      Betreft mogelijkheden voor het Nederlands bedrijfsleven bij de aanleg van vliegvelden.
      Codenummer 541
    - Verkeer en vervoer algemeen., 1950 - 1954; 164
      Hierin gereduceerde spoorwegtarieven voor goederen bestemd voor het gezantschap. Tarieven in verband met de economische blokkade van Zuidslavië. Uitgedund.
      Codenummer 550
    - Spoorwegovereenkomsten., 1953 - 1954; 165
      Betreft overeenkomsten tussen Zuidslavië, Bulgarije en Roemenië.
      Codenummer 551.1
    - Spoorwegen in Zuidslavië., 1947 - 1954; 166
      Betreft uitbreiding van het spoorwegnet. De spoorlijn Belgrado-Bar.
      Codenummer 551.71
    - Wegverkeer en vervoer., 1953; 167
      Betreft Zuidslavische verkeersvoorschriften.
      Codenummer 552
    - Scheepvaart algemeen., 1953 - 1954; 168
      Betreft toepassing van het verdrag inzake de uitwatering voor schepen. De haven van Triëst. Uitgedund.
      Codenummer 553
    - Scheepvaart coordinatie., 1952 - 1953; 169
      Betreft Zuidslavische telexverbindingen met het buitenland.
      Codenummer 553.021
    - Scheepvaart discriminatie., 1949; 170
      Betreft de Nederlandse relaties met Albanië i.v.m. de aanhouding van s.s."Venus" in Durazzo.
      Codenummer 553.023
    - Zeevaartovereenkomsten en - bepalingen in Zuidslavië., 1946 - 1954; 171
      Betreft de haven van Fiume (Rijeka). Scheepvaartbetrekkingen tussen Zuidslavië en Groot-Brittannië. Uitgedund.
      Codenummer 553.11
    - Zuidslavische regelingen en bepalingen inzake de zeevaart., 1948 - 1953; 172
      Betreft wetgeving inzake de kustwateren. Verplichtingen van vervoerders. De havens van Fiume en Susak. Bezoeken van vreemde oorlogsschepen. Uitgedund.
      Codenummer 553.12
    - Liquidatie van tegoeden van de Holland-Amerika Lijn in Zuidslavië., 1947 - 1952; 173
      Betreft effectenbezit van de HAL. Vertegenwoordiging te Zagreb. Pensioen van A. Sek. Effekten van R. Sek. Uitgedund.
      Codenummer 553.161
    - Scheepvaartverbindingen van Zuidslavië., 1954; 174
      Betreft Zuidslavische scheepvaartlijn op het Verre Oosten.
      Codenummer 553.17
    - Donau-scheepvaart., 1947 - 1954; 175
      Betreft overeenkomsten van Zuidslavië met Oostenrijk en Roemenië. Zitting van het E.C.E. Inland Transport Committee te Genève. Nederlands standpunt ten aanzien van de Oost-West-handel. Algemene rapportage over Zuidslavië. Conferentie en Donauconventie (1948).
      Codenummer 553.22
    - Luchtvaart Italië- Zuidslavië., 1950 - 1951; 176
      Betreft het sluiten van een voorlopige luchtvaartovereenkomst.
      Codenummer 554.1
    - Luchtvaart Oostenrijk-Zuidslavië., 1952 - 1954; 177
      Betreft akkoord van 1954.
    - Luchtvaart Verenigde Staten-Zuidslavië., 1949; 178
      Betreft overeenkomst.
    - Zuidslavische luchtvaart., 1947 - 1954; 179
      Betreft wettelijke voorschriften.
      Codenummer 554.2
    - Internationaal Sanitair Luchtvaartverdrag., 1945; 180
      Betreft kennisgeving inzake het toepassingsgebied.
    - Vluchten per Royal Air Force (R.A.F.) van Nederlanders, op rekening te brengen van de Nederlandse regering., 1946; 181
      Codenummer 554.3
    - Chartervluchten van de K.L.M.., 1948 - 1952; 182
      Uitgedund. Het betreft het vervoer van broedeieren. Rode Kruis-transport van Griekse kinderen en vluchtelingen. Reis van de World Council of Churches ten behoeve van vluchtelingen.
      Codenummer 554.633
    - Vliegrampen en noodlandingen in Zuidslavië., 1951; 183
      Betreft vermist Amerikaans legervliegtuig, neergekomen in Hongarije. Sovjet-reacties.
      Codenummer 554.636
    - Overvliegen van Zuidslavisch grondgebied, exclusief overvliegvergunningen., 1946 - 1950; 184
      Hierin regels voor het overvliegen van Zuidslavisch grondgebied.
      Codenummer 554.638
    - Koninklijke Luchtvaartmaatschappij N.V. (K.L.M.)., 1946 - 1954; 185-186
      - 1946-1952, 185
        Hierin voorbereiding van K.L.M.-luchtverbinding Amsterdam-Belgrado. Regels voor het overvliegen van Zuidslavisch gebied. De Schiphol-Teheran en Schiphol-Lydda-lijn. Kosten van levensonderhoud in Belgrado. Vliegovertredingen boven Zuidslavië en Bulgarije.
      - 1953-1954, 186
        Hierin K.L.M.-verbinding Amsterdam-Belgrado. Ontwerp luchtvaartverdrag tussen Nederland en Zuidslavië. Onderhoud met Staatssecretaris Crnobrnja.
    - Internationale luchtvaartverbindingen., 1947 - 1954; 187
      Betreft Zuidslavische verbindingen met het buitenland, uitgezonderd K.L.M.-lijnen.
      Codenummer 554.72
  - ECONOMISCHE AANGELEGENHEDEN EN ONTWIKKELINGSHULP, 8
    - Losse economische berichten., 1952 - 1954; 188
      Betreft persberichten. Hierin: Algemene economische verslagen. Economische activiteiten van Zuidslavië in Turkije. Handels-relaties met de V.S. Bodemschatten. Scheepsbouw. Invoer van buitenlandse producten. Electriciteitsvoorzieming. Jarenplannen. Industrie. Organisatie van de landbouw. Veeteelt. Uitvoeroverzicht. Havenverbetering. Katoen. Rijstbouw. Zijde. Kolen. Non-metaal-industrie en grondstoffen. Suiker. Handelsrelaties met het buitenland. Syrië. Olieraffinage. Levensstandaard op het platteland. Uitvoer van industriële produkten. Vervoer. Donauscheepvaart. Landbouwproductie. Machine-industrie. Verbetering van waterwegen. Koopvaardij. Oliewinning. Kunstmest. Visindustrie. Spoorwegen. Infrastructuur. Indonesische marine. Tourisme. Metaalindustrie.
      Codenummer 600
    - Reis van gezant en handelssecretaris door Croatië en Slovenië., 1954; 189
      Betreft verslag van dienstreis.
      Codenummer 601
    - Economische hulp aan Zuidslavië., 1948 - 1951; 190
      Betreft Britse technische hulp aan Zuidslavië. Verhouding Zuidslavië tot Griekenland.
      Codenummer 610
    - Economische rechtbanken in Zuidslavië., 1954; 191
      Betreft wet op de economische rechtbanken.
    - Economische toestand van Zuidslavië., 1949 - 1955; 192
      Hierin economische rapportage. Onderhoud met onderstaatssecretaris Bog dan Crnobrnja. Rede van Vukmanovic Tempo. Arbeidersraden. Administratieve organisatie.
      Codenummer 610.0
    - Hervorming van het economisch stelsel in Zuidslavië., 1953 - 1954; 193
      Betreft rapportage en wettelijke regelingen.
    - Hoge Economische Raad in Yoegoslavië., 1946 - 1952; 194
      Betreft instelling van genoemde raad.
      Codenummer 610.011
    - Zuidslavië. Economische en financiële reorganisatie. Het Sociale Plan 1951-1952. Arbeidersraden., 1947, 1950 - 1952; 195
      Hierin nieuwe economische wetgeving. Decentralisatie. Sociale plan. Arbeidersraden. Reorganisatie van het regeringsapparaat. Reorganisatie van het economisch administratief apparaat. Economische Raad. Federale Planning Commissie.
      Codenummer 610.10
    - Kamer van Koophandel., 1948 - 1952; 196
      Betreft eventuele oprichting van Nederlandse Kamer van Koophandel te Belgrado.
      Codenummer 610.101.12
    - Leningen aan Zuidslavië., 1952; 197
      Hierin lening van de Interbank. Praktijk van aanbesteding van werken in Zuidslavië.
      Codenummer 610.111.2
    - Zuidslavische buitenlandse handel algemeen., 1947 - 1952; 198
      Zie ook inv.nr. 209.
      Hierin buitenlandse handel. Handelsbetrekkingen met het Kominform. Reorganisatie van de buitenlandse handel. Liquidering van gemengde Zuidslavisch-Sovjetrussische ondernemingen. Overzicht van Zuidslavische exportverplichtingen in 1949. Afgifte van nieuwe werkvergunningen voor ondernemingen.
      Codenummer 610.22
    - Zuidslavië. Buitenlandse handel algemeen. Decentralisatie en reorganisatie van de Zuidslavische buitenlandse handel., 1947 - 1948; 199
      Betreft wetgeving.
    - Buitenlandse economische betrekkingen van Zuidslavië., 1950 - 1954; 200
      Hierin nieuwe regeling van de buitenlandse handel. Bezoek van Kroatische missie aan Nederland. Reisverslag door L.M. Swennen.Marktinspectie. Investeringsfonds. Ook: grond- en industriebelasting.
    - Economische en technische hulp aan Zuidslavië., 1950 - 1954; 201
      Hierin: Buitenlandse credieten voor Zuidslavië. Marshallhulp. Amerikaans-Zuidslavische overeenkomst. Militaire bijstand aan Zuidslavië. M.D.A.P.-hulp. Technical Assistance Administration T.A.A. Voedselvoorziening. Houding van het Kominform. I.M.F.-delegatie. Het Nederlands Bureau voor Internationale Technische hulp. Zuidslavische wetgeving. Nederlandse export. Mutual Assistance Agency. Overeenkomst met de V.N.
      Codenummer 610.3
    - Hulpverlening aan Zuidslavië door middel van leningen., 1950 - 1953; 202
      Betreft I.B.R.D.-lening. Noorse en Britse credieten.
      Codenummer 610.32
    - Nederlandse experts maar Zuidslavië., 1950 - 1954; 203
      Zie voor namen in de index.
      Codenummer 610.352
    - Bankwezen in Zuidslavië., 1950 - 1953; 204
      Hierin de ontwikkeling van het bankwezen.
      Codenummer 611.1
    - Spaarbanken en sparen in Zuidslavië., 1952 - 1954; 205
      Betreft wettelijke regelingen.
      Codenummer 611.2
    - Munthervorming in Zuidslavië., 1952 - 1954; 206
      Betreft de geldcirculatie.
      Codenummer 611.40
    - Geldwisseling in Zone A en B van Zuidslavië., 1947; 207
      Betreft het grondgebied, toegevoegd aan de Zuidslavische Federatie van Volksrepublieken (Z.F.V.R.) door het Vredesverdrag met Italië.
      Codenummer 611.41
    - Betalingsverkeer tussen Nederland en Zuidslavië., 1954; 208
      Betreft moeilijkheden van Nederlandse firma's. Uitgedund.
      Codenummer 611.441
    - Deviezenbepalingen in Zuidslavië., 1947 - 1954; 209
      Hierin Zuidslavische exportbevordering. Deviezenverdeling. Liberalisatie van de importhandel. Deviezentoewijzing. Nederlands-Zuidslavisch handelsakkoord. Wettelijke voorschriften. Emigratie en deviezen.
      Codenummer 611.442
    - Transfers., 1948 - 1953; 210
      Uitgedund. Voorbeelden aangehouden.
      Codenummer 611.444
    - Betalingsbalans van Zuidslavië., 1953 - 1954; 211
      Hierin controle van de Zuidslavische overheid op financiële verplichtingen in het buitenland. Schuldenconferentie.
      Codenummer 611.45
    - Devaluatie van de dinar., 1951 - 1952; 212
      Codenummer 611.51
    - Oud Zuidslavisch geld van het gezantschap., 1946 - 1950; 213
      Betreft inwisseling van Zuidslavische bankbiljetten.
      Codenummer 611.52
    - PUTNIK-dinars; hotelcoupons voor Corps Diplomatique en touristen., 1951; 214
      Uitgedund. Hierin wettelijke voorschriften.
      Codenummer 611.53
    - Investeringen., 1953 - 1954; 215
      Betreft de oprichting van slacht- en koelhuizen. Zuidslavische wettelijke bepalingen.
      Codenummer 611.7
    - Begrotingen van Zuidslavië., 1952 - 1954; 216
      Betreft begrotingen en sociale plannen over de dienstjaren 1952 - 1954.
      Codenummer 612.1
    - Openbare leningen en schulden van Zuidslavië. Hervatting van de rentedienst door Zuidslavië., 1952 - 1954; 217
      Hierin ook het verband met nationalisaties en de komende handelsbesprekingen met Nederland.
      Codenummer 612.30
    - Zuidslavische staatsfondsen., 1947 - 1954; 218
      Betreft conversie van Zuidslavische staatsleningen. Zuidslavisch-Nederlandse handels- en financiële besprekingen (1949).
      Codenummer 612.31
    - Zuidslavische staatslening., 1948 - 1950; 219
      Betreft rapportage.
    - Nationalisaties door Zuidslavië., 1947 - 1954; 220-221
      Codenummer 613.02
      - 1947-1950, 220
        Hierin Nederlands-Zuidslavische onderhandelingen. Interdepartementale Commissie inzake Nationalisatievraagstukken
      - 1951-1954, 221
        Hierin nationalisatiebesprekingen tussen Nederland en Zuidslavië. Nederlandse claims.
    - Nationalisatie van het landgoed van Gravin Fernandine de Marchant et d'Ansembourg., 1945 - 1951; 222
      Betreft schadeclaim.
    - Nationalisatie van de N.V. Comfin., 1949 - 1954; 223
      Betreft schadeclaim op de Zuidslavische regering.
    - Schadeclaim van J.J.M. Schellekens., 1945 - 1953; 224
    - Onroerende goederen., 1954; 225
      Betreft Zuidslavische wettelijke voorschriften inzake transacties met betrekking tot onroerende goederen.
      Codenummer 613.10
    - Handelsvoorlichting over Zuidslavië., 1952 - 1953; 226
      Betreft de buitenlandse handel van Zuidslavië. Bevordering van de Zuidslavisch-Nederlandse handel.
      Codenummer 613.210.10
    - Marktanalyse., 1949 - 1954; 227
      Betreft marktverkenningswerkzaamheden van CIHAN-ambtenaar H.L. van der Meer in Zuidslavië voor de Nederlandse industrie.
      Codenummer 613.210.11
    - Jaarbeurs te Novi Sad., 1953 - 1954; 228
      Hierin rapportage.
      Codenummer 613.210.12
    - Jaarbeurs te Zagreb., 1947 - 1954; 229
      Uitgedund. Betreft rapportage.
    - Landbouwkamers in Zuidslavië., 1953 - 1954; 230
      Betreft oprichting.
      Codenummer 613.210.13
    - Société de Surveillance S.A., Belgrado., 1950; 231
      Betreft filiaal van Zwitsers controlebureau op het gebied van internationale commerciële transacties.
      Codenummer 613.210.14
    - Kamer van Koophandel van Slovenië., 1952 - 1953; 232
      Betreft handelsakkoord tussen de Kamers van Koophandel van Slovenië en Gorizia (Italië).
    - Kamer van Koophandel van Zuidslavië., 1953 - 1954; 233
      Betreft oprichting van Federale Kamer van Koophandel. Relaties Zuidslavië en Brazilië.
    - In-, uit- en doorvoerbepalingen in Zuidslavië, geldend voor Nederlandse produkten., 1949; 234
      Uitgedund. Betreft Engelse vertaling van phytopathologische voorschriften.
      Codenummer 613.211.21
    - In- en uitvoerrechten in Zuid-Slavië., 1946 - 1953; 235
      Uitgedund. Betreft douanetarief en wettelijke voorschriften in Zuidslavië.
    - Commission Mixte., 1948 - 1949; 236
      Betreft handelsbesprekingen tussen Nederland en Zuidslavië.
      Codenummer 613.211.411